【裁判字號】    97,消債更,899
【裁判日期】    980909
【裁判案由】    更生事件
【裁判全文】
臺灣士林地方法院民事裁定           97年度消債更字第899號
聲  請  人
即  債務人  甲○○
代  理  人  陳昭全律師
上列當事人聲請更生事件，本院裁定如下：
    主  文
債務人甲○○自中華民國九十八年九月九日下午五時起開始更生
程序。
命司法事務官進行本件更生程序。
    理  由
一、按債務人不能清償債務或有不能清償之虞，且無擔保或無優
    先權之債務總額未逾新臺幣（下同）1,200 萬元者，於法院
    裁定開始清算程序或宣告破產前，得向法院聲請更生，觀諸
    消費者債務清理條例第3 條、第42條第1 項規定自明。次按
    ，法院開始更生程序之裁定，應載明其年、月、日、時，並
    即時發生效力。法院開始更生或清算程序後，得命司法事務
    官進行更生或清算程序，必要時得選任律師、會計師或其他
    適當之自然人或法人一人為監督人或管理人，復為同條例第
    45條第1項、第16條所明定。
二、聲請意旨略以：伊有不能清償債務之情事，前曾於民國97年
    間以書面向最大債權金融機構即向台新國際商業銀行股份有
    限公司請求共同協商債務清償方案。因其他非金融機構之債
    權人聲請強制執行債務人之薪水，致伊未能接受顯足以負擔
    之還款方案致協商不成立。又伊無擔保或無優先權之債務總
    額未逾1,200 萬元，復未經法院裁定開始清算程序或宣告破
    產，爰向本院聲請更生等語。
三、經查，債務人所主張之上開事實，業據提出前置協商不成立
    通知書影本 (見本院卷第33頁）、債務人全戶戶籍謄本（見
    本院卷第8 至10頁）、財政部臺灣省北區國稅局95及96年度
    綜合所得稅各類所得資料清單正本（見本院卷第13至14頁）
    、財政部臺灣省北區國稅財產歸屬資料清單正本（見本院卷
    第12頁）、台灣台北地方法院96執字第40227 號民事執行處
    函及97執字47105 號執行命令影本（見本院卷第48至50頁）
    等為證，核閱屬實，堪認為真正。佐諸卷附債務人任職於台
    灣鐵路管理局97年之員工薪津表影本（見本院卷第15至24頁
    ）、勞工保險被保險人投保資料表（見本院卷第64至65頁）
    。是債務人除每月自台灣鐵路管理局所領取之薪津約3 萬4,
    765 元外，並無其他資產可清償其債務，主張其有不能清償
    債務之情事，堪認為真實。又債務人主張無擔保或無優先權
    之債務總額未逾1,200 萬元，業據提出與其所述相符之財團
    法人金融聯合徵信中心當事人綜合信用報告─債務清理條例
    前置協商專用債權人清冊正本（見本院卷第28至32頁）為證
    。此外，復查無債務人有消費者債務清理條例第6 條第3 項
    、第8 條或第46條各款所定駁回更生聲請之事由存在，則債
    務人聲請更生，應屬有據。
四、爰裁定如主文。
中    華    民    國    98    年    9     月    9     日
                  民事第二庭  法      官  方彬彬
上為正本係照原本作成。
本件不得抗告。
中    華    民    國    98    年    9     月    9     日
                              書  記  官  周嫣蘋


司法院資訊處製作；財團法人民間司法改革基金會備份。
